# 租赁土地的青苗补偿费的账务处理

提问人：静水凝露 17 时间：2019-06-11 09:56:59
各位老师好：
我公司向村委会租用土地 20 年，已经支付的青苗补偿费 100 万元一次性支付完毕，请问青苗补偿费是一次性计入当期管理费用还是作为当期待摊费用核算呢？谢谢。

回答人：chenyiwei
如果在租赁期内只需支付一次青苗补偿费，则可以确认为长期待摊费用，在租赁期内摊销，作为对租赁成本的一项调整。
在新的租赁准则下，可将此类整个租赁期内只需支付一次的补偿费作为承租人的初始直接费用，计入使用权资产的初始成本中，在租赁期内计提折旧。